臺灣高等法院高雄分院刑事裁定　　　　　 96年度抗字第480號
抗　告　人　甲○○
即　被　告
選任辯護人　林石猛　律師
　　　　　　張碧華　律師
上列抗告人因違反毒品危害防制條例案件，不服臺灣高雄地方法
院中華民國96年11月12日裁定（96年度重訴字第80號），提起抗
告，本院裁定如下：
    主  文
抗告駁回。
    理  由
一、本件抗告意旨略以：按刑事訴訟法第101條第1項規定，係指
    「非予羈押，顯難進行追訴、審判或執行者」，但原審認「
    應有羈押必要」之理由，係以「被告與同案被告何正信2 人
    雖均已坦承製造第二級毒品犯行，然因其2 人就所各自參與
    程度及情節，所供尚有歧異而待查證，且原審依職權將扣案
    製造第二級毒品器具送請鑑定，尚未得覆；參以扣案第二級
    毒品成品、半成品及先驅原料，重達百餘公斤，被告製造第
    二級毒品犯行，對於社會所生危害至烈」，應有羈押必要為
    由，裁定延長羈押，並非以對被告進行追訴、審判或執行產
    生困難為論據。又被告甲○○與何正信早經解禁而得交談，
    已無串證之虞；且所謂扣案證物送驗鑑定未經回覆一節，本
    即與刑事訴訟法第101 條第1 項第3 款規定之事由完全無涉
    ，故原審裁定以上開事由延長羈押，顯與法未合。故請撤銷
    原裁定，並自為裁定，准予具保停止羈押，以彰法制並保人
    權云云。
二、經查：
  (一)按法院為羈押之裁定時，其本質上係屬為保全被告使刑事訴
    訟程序得以順利進行，或為保全證據或為擔保嗣後刑之執行
    程序，而對被告實施剝奪其人身自由之強制處分，法院僅須
    審查被告犯罪嫌疑是否重大及有無須賴此保全偵、審程序進
    行或執行之必要，關於羈押原因之判斷，尚不適用訴訟上嚴
    格證明之原則。本件抗告人甲○○因涉犯毒品危害防制條例
    第4條第2 項罪嫌重大，且為最輕本刑5年以上有期徒刑之罪
    ，原審遂依刑事訴訟法第101條第1項第3 款規定予以延長羈
    押，並駁回其具保停止羈押之聲請，核先敘明。
  (二)又所謂「羈押必要性」，係由法院就具體個案，依職權衡酌
    是否有非予羈押顯難保全證據或難以遂行訴序者為依據，法
    院在不違背通常生活經驗之定則或論理法則時，依法自有審
    酌之權；又聲請停止羈押，除有同法第114 條各款所列情形
    之一不得駁回者外，准許與否，該管法院有自由裁量之權（
    最高法院56年台抗字第67號裁定參照），本件被告所涉嫌製
    造第二級毒品之犯罪情節，係屬對人民生命法益之重大侵害
    ，對於國家、社會之危害非輕，而本案之審判程序尚未全部
    完成，為確保將來審判程序之順利進行及刑事執行之保全，
    審酌比例原則及必要性原則，實認有繼續執行羈押之必要。
    再按羈押係以實行訴訟，保全證據或刑罰之執行為目的之強
    制處分，羈押被告本為判決確定前，對被告所實施之剝奪人
    身自由之強制處分，固應充分審認無罪推定之原則，惟對被
    告有無羈押之必要，法院得依上述羈押之目的，依職權為目
    的性裁量，原審既已詳述其認定被告應予延長羈押不得具保
    之理由及依據；且本件原審業於民國96年9 月14日解除對被
    告甲○○與同案被告何正信接見、通信之限制，已兼顧被告
    通訊自由與訴訟權利之保障。至被告抗告意旨雖陳稱其所犯
    重罪但已坦承犯行，亦無串證之虞，認已無羈押之原因，然
    原審並非以被告有串證之虞為本件羈押之原因，是原審以被
    告所犯為5 年以上有期徒刑之罪，認羈押原因仍然存在，不
    能因具保而使之消滅，而予以延長羈押並駁回被告聲請具保
    停止羈押之裁定，於法即無不合；被告執前詞提起抗告，指
    摘原裁定不當，為無理由，應予駁回。
三、據上論結，應依刑事訴訟法第412 條，裁定如主文。
中　　華　　民　　國　　96　　年　　12　　月　28　　　日
                  刑事第七庭    審判長法  官    莊飛宗
                                      法  官    邱明弘
                                      法  官    黃憲文
以上正本證明與原本無異。
不得再抗告。
中　　華　　民　　國　　96　　年　　12　　月　28　　　日
                                      書記官    施耀程
